【裁判字號】    99,交上易,102
【裁判日期】    990408
【裁判案由】    過失傷害
【裁判全文】
臺灣高等法院刑事判決               99年度交上易字第102號
上  訴  人  臺灣桃園地方法院檢察署檢察官
被      告  乙○○原名莊宛婷
上列上訴人被告因過失傷害案件，不服臺灣桃園地方法院98年度
審交易字第452號，中華民國99年2月5日第一審判決（起訴案號
：臺灣桃園地方法院檢察署98年度偵字第11458號），提起上訴
，本院判決如下：
    主  文
上訴駁回。
    理  由
一、按告訴乃論之罪，告訴人於第一審辯論終結前得撤回其告訴
    ，又告訴經撤回者，法院應諭知不受理之判決，刑事訴訟法
    第238 條第1 項、第303 條第3 款定有明文。
二、本件公訴意旨略以：被告莊宛婷於民國98年5 月15日下午5
    時15分許，騎乘車牌號碼92 9-BRX號重型機車搭載甲○○，
    沿桃園縣中壢市○○路向中壢火車站方向行駛，行經中壢市
    ○○路299 號前時，明知該處為行車管制號誌正常運作之交
    岔路口，應注意車前狀況及兩車併行之間隔，並隨時採取必
    要之安全措施，而依當時情形，並無不能注意之情事，竟疏
    未注意及此，未保持兩車併行間隔，即貿然行駛，為閃避前
    車而向左偏行，因而擦撞同向行駛在左側由巫清義駕駛之車
    牌號碼927-FL號營業用大客車（巫清義所涉過失傷害之部分
    ，另為不起訴處分）後，失控右偏再撞及由鄧仁淞臨時停在
    該處路旁之車牌號碼8G-638 9號自用小客車，莊宛婷及甲○
    ○均人、車倒地，致甲○○左腿遭上開大客車碾過而受有左
    側股骨開放性骨折及左腿壓砸傷，甲○○復於同日施予左腿
    截肢手術，因而受有喪失左腿機能之重傷害。因認被告犯刑
    法第284條第1項後段過失致重傷害之罪嫌，原審以此項罪名
    依同法第287條規定規定，須告訴乃論，茲據告訴人甲○○
    於審理中，撤回告訴，依照前開法條之規定，本件不經言詞
    辯論，逕行諭知不受理之判決。
三、檢察官上訴意旨以：本件告訴人於原審並無撤回告訴之意思
    ，原審逕認告訴人欲撤回告訴，顯有違誤云云。
四、本院查：告訴人於本院稱原先伊是不要撤回告訴，但是後來
    伊有講願意撤回告訴，並且簽名沒錯等語。並有原審筆錄記
    載：「我願意撤回告訴。」告訴人簽名於後，等情可查。是
    本件應已經告訴人撤回告訴，並發生撤回告訴之效力，原審
    依法為不受理之判決，核無不合。本件檢察官之上訴核無理
    由，應予以駁回，並不經言詞辯論為之。
據上論斷，應依刑事訴訟法第368條、第372條，判決如主文。
中    華    民    國    99    年    4     月    8     日
                  刑事第二庭審判長  法  官   洪光燦
                                    法  官   林恆吉
                                    法  官   楊照男
以上正本證明與原本無異。
不得上訴。
                                    書記官   陳紀語
中    華    民    國    99    年    4     月    8     日

司法院資訊處製作；財團法人民間司法改革基金會備份。
